臺灣新北地方法院刑事判決
111年度審易字第692號
公  訴  人  臺灣新北地方檢察署檢察官
被      告  何俊男




上列被告因侵占案件，經檢察官提起公訴（110年度偵字第32640
號），因被告於本院準備程序中為有罪之陳述，本院告知被告簡
式審判之旨，並聽取當事人之意見後，經合議庭裁定由受命法官
獨任以簡式審判程序審理，判決如下：
    主  文
甲○○犯業務侵占罪，累犯，處有期徒刑柒月。未扣案之犯罪所得
新臺幣壹萬伍仟元沒收，於全部或一部不能沒收或不宜執行沒收
時，追徵其價額。
    事實及理由
一、本件犯罪事實及證據，除犯罪事實欄一第2行「全家便利商
    店板橋東站店之店員」後補充「負責收款及結帳等工作，其
    對於店內帳款，係基於其收銀員身分之業務關係而持有」、
    第6行「經店員林雅雪點收現金發現短少」補充更正為「經
    其他店員發現金庫內之現金短少，嗣於110年4月26日由店員
    林雅雪調閱店內監視錄影畫面」、證據部分補充「被告甲○○
    於本院準備程序、審理中之自白」外，均引用如附件檢察官
    起訴書之記載。
二、核被告所為，係犯刑法第336條第2項之業務侵占罪。又被告
    前因㈠妨害性自主案件，經臺灣南投地方法院以101年度侵訴
    字第32號判決判處有期徒刑3月、3月、3月確定；㈡竊盜案件
    ，經臺灣臺北地方法院以102年度簡字第2050號判決判處有
    期徒刑4月確定；㈢業務侵占案件，經同法院以102年度易字
    第1065號判決判處有期徒刑7月確定；㈣業務侵占案件，經同
    法院以102年度審易字第2475號判決判處有期徒刑7月確定；
    ㈤竊盜案件，經同法院以102年度易字第933號判決判處有期
    徒刑7月，上訴後，嗣經臺灣高等法院以102年度上易字第26
    08號判決上訴駁回確定；㈥竊盜等案件，經臺灣臺北地方法
    院以102年度易字第897號判決分別判處有期徒刑8月、8月、
    8月、3月，上訴後，嗣經臺灣高等法院以102年度上易字第2
    603號判決上訴駁回確定；㈦竊盜案件，經臺灣臺北地方法院
    以102年度審易字第2568號判決判處有期徒刑8月，上訴後，
    嗣經臺灣高等法院以103年度上易字第430號判決上訴駁回確
    定；㈧詐欺案件，經臺灣士林地方法院102年度審簡字第962
    號判決判處拘役55日確定；㈨詐欺等案件，經臺灣臺北地方
    法院以103年度簡字第644號判決分別判處有期徒刑3月、3月
    、拘役50日確定；上開㈠㈡㈢㈣㈤㈧㈨罪刑，嗣經同法院以105年度
    聲字第801號裁定應合併執行有期徒刑2年10月、拘役100日
    確定，另㈥㈦所示之罪刑，則經同法院以103年度聲字第1038
    號裁定應合併執行有期徒刑2年6月確定，上開應執行有期徒
    刑、拘役接續執行，有期徒刑部分執行至民國107年9月26日
    假釋出監，並自同日起接續執行拘役100日迄至108年1月3日
    ，迨108年2月11日觀護期滿視為執行完畢等情，有臺灣高等
    法院被告前案紀錄表在卷可憑，其於受徒刑之執行完畢後，
    5年內故意再犯本件有期徒刑以上之罪，為累犯。依司法院
    釋字第775 號解釋意旨，為避免發生罪刑不相當之情形，法
    院應就個案裁量是否加重最低本刑，茲考量被告屢因業務侵
    占、竊盜等財產犯罪經法院判處罪刑在案，其中業務侵占部
    分與本案罪名、犯罪類型俱屬相同，足徵其就此類犯行之刑
    罰反應力甚為薄弱，極具矯正之必要性，因認適用刑法第47
    條累犯加重之規定，並無罪刑不相當之情事，爰依刑法第47
    條第1 項規定，加重其刑。
三、本院審酌被告未能謹守職務分際，貪圖私利，於受僱當天即
    將業務上持有之款項予以侵占入己，違背誠信及職業道德，
    實屬不該，兼衡本件犯罪之動機、目的、手段、侵占款項金
    額、迄未與告訴人達成和解，及其於偵、審程序始終坦承犯
    行之犯後態度等一切情狀，量處如主文所示之刑，以資懲儆
    。
四、查本件被告所侵占之犯罪所得新臺幣15,000元，並未扣案，
    亦尚未返還告訴人，為避免被告無端坐享犯罪所得，且經核
    本案情節，宣告沒收並無過苛之虞，是以上開犯罪所得，應
    依刑法第38條之1第1項前段、第3項之規定諭知沒收，於全
    部或一部不能沒收或不宜執行沒收時，追徵其價額。
據上論斷，應依刑事訴訟法第273條之1第1項、第299條第1項前
段、第310條之2、第454條第2項，刑法第336條第2項、第47條第
1項、第38條之1第1項前段、第3項，刑法施行法第1條之1 第1項
，判決如主文。
本案經檢察官乙○○提起公訴，檢察官盧祐涵到庭執行職務。
中　　華　　民　　國　　111 　年　　5 　　月　　6 　　日
                  刑事第二十三庭  法  官  劉安榕
上列正本證明與原本無異。
如不服本判決，應於判決送達後20日內敘明上訴理由，向本院提
出上訴狀( 應附繕本) ，上訴於臺灣高等法院。其未敘述上訴理
由者，應於上訴期間屆滿後20日內向本院補提理由書「切勿逕送
上級法院」。
                                  書記官  陳宥伶
中　　華　　民　　國　　111 　年　　5 　　月　　6 　　日
附錄本案論罪科刑法條全文：
中華民國刑法第336條
對於公務上或因公益所持有之物，犯前條第一項之罪者，處1 年
以上7 年以下有期徒刑，得併科15萬元以下罰金。
對於業務上所持有之物，犯前條第一項之罪者，處6 月以上5 年
以下有期徒刑，得併科9 萬元以下罰金。
前二項之未遂犯罰之。
附件
臺灣新北地方檢察署檢察官起訴書
                                    110年度偵字第32640號
　　被　　　告　甲○○　男　29歲（民國00年0月00日生）
　　　　　　　　　　　　住臺北市○○區0鄰○○路00巷0號3
　　　　　　　　　　　　樓
                       （現另案於法務部矯正署宜蘭監獄執                         行中）
　　　　　　　　　　　　國民身分證統一編號：Z000000000號
上列被告因侵占案件，業經偵查終結，認應提起公訴，茲將犯罪
事實及證據並所犯法條分敘如下：
        犯罪事實
一、甲○○自民國110年4月23日起受雇於丙○○所管領址設新北市○○
    區縣○○道0段0號之全家便利商店板橋東站店之店員，為從事
    業務之人，詎其竟意圖為自己不法之所有，基於業務侵占之
    犯意，於同日18時59分許，自上址店內之金庫拿取新臺幣(
    下同)15,000元侵占入己後旋即失聯。嗣於110年4月24日，
    經店員林雅雪點收現金發現短少，始悉上情。
二、案經丙○○訴由內政部警政署鐵路警察局台北分局報告偵辦。
　　　　證據並所犯法條
一、上揭犯罪事實，業據被告甲○○於偵查中坦承不諱，核與證人
    林雅雪於警詢中之證述相符，復有監視畫面截圖15張及被告
    工作履歷表1張附卷可考，足認被告自白與事實相符，被告
    犯嫌應堪認定。
二、核被告所為，係犯刑法第336條第2項之業務侵占罪嫌。
三、依刑事訴訟法第251條第1項提起公訴。
　　此　致
臺灣新北地方法院
中　　華　　民　　國　 111　　年　　1　　月　　 7 　　日
                              檢  察  官  乙 ○ ○